---
title: "Analisis de clasifiación"
output: github_document
---

```{r setup, include=FALSE}
knitr::opts_chunk$set(echo = TRUE)
```

Para el analisis de clasificacion vamos a volver a utilizar datos de propiedades, pero esta vez tienen una columna adicional.

Vamos a cargar la propiedades y echarle un vistazo con la funcion glimpse

```{r, message = FALSE, warning=FALSE}
library(tidyverse)

propiedades <- read_csv("propiedades2.csv")

propiedades %>% glimpse()

```

Vemos que los datos ahora traen una columna que se llama es_depto, la cual tiene valores TRUE o FALSE. Esto representa si son departamentos o casas. 

Ahora vamos a ver si podemos clasificar las entidades en departamentos o casas utilizando un modelo de clasificacion. En particular utilizaremos una regresion logistica. 

El primer modelo lo haremos con una funcion logistica simple, la cual se hace con la funcion glm que esta en R base

```{r}

modelo_logistico <- glm(es_depto ~ Terreno, propiedades, family = "binomial")

summary(modelo_logistico)

```

Los resultados de la regresion nos dicen que tanto el intercepto como el terreno son variables estadisticamente significativas para clasificar una propiedad.

Este modelo no entrega un coeficiente de determinacion ya que este valor no tiene sentido en los problemas de clasificacion. Dado esto, para calcular la bondad del modelo vamos a calcular el valor del area bajo la curva ROC, conocida como AUC. 

Este calculo esta implementado en la libreria pROC

```{r}
library(pROC)

prob <- predict(modelo_logistico,type=c("response"))

propiedades$prob <- prob

curva_roc <- roc(es_depto ~ prob, data = propiedades)

plot(curva_roc)    

auc(curva_roc)

```
Vemos que el valor del AUC es de 93%, lo que significa que el modelo tiene un gran poder de clasificacion. Ahora vamos a ver si la AUC mejora al incorporar mas variables, utilizando un modelo logistico multivariable. 


```{r}

modelo_logistico_multi <- glm(es_depto ~ ., propiedades, family = "binomial")

summary(modelo_logistico_multi)

propiedades$prob_multi <- predict(modelo_logistico_multi, type=c("response"))

auc(roc(es_depto ~ prob_multi, data = propiedades))


```

Al incluir todas las variables vemos que algunas de ellas tienen significancia estadistica, pero otras no, por lo que deberian ser descartadas en el modelo. 

El AUC mejoro desde un 93% a un 98%, lo que significa que en el 98% de lo casos las entidades son clasificadas de manera exitosa. Estos resultados pueden darse debido a sobreentrenamiento del modelo, por lo que haremos la prueba con un conjunto de entrenamiento y un conjunto de prueba.


```{r}
set.seed(42)
muestra <- sample(1:nrow(propiedades), nrow(propiedades)*.8)

data_train <- propiedades[muestra,]
data_test <- propiedades[-muestra,]

modelo_logistico_multi <- glm(es_depto ~ Precio + Terreno + Construido + Año_Construccion + colegio_15m, propiedades, family = "binomial")

summary(modelo_logistico_multi)

data_test$prob_multi <- predict(modelo_logistico_multi, data_test, type=c("response"))

auc(roc(es_depto ~ prob_multi, data = data_test))


```

Vemos que el AUC bajo un poco de 98.9% a 98.4% pero sigue siendo un excelente resultado, y dado que el conjunto de entrenamiento era diferente al conjunto de prueba, podemos decir que el modelo no estaba sobre entrenado. 

