---
title: "Datos atipicos"
output: github_document
---

```{r setup, include=FALSE, message = FALSE}
knitr::opts_chunk$set(echo = TRUE, message = FALSE, warning = FALSE)

library(tidyverse)
```


Para analizar casos atipicos, vamos a utilizar un dataset con las tasas de fertilidad por pais, dataset que cuenta con otros campos como el ingreso per capita


```{r cars}

# cargamos datos disponibles en la misma carpeta
data <- read.csv("tasaFertilidad2019vsGPD.csv")

# echamos un vistazo a la data
data %>% glimpse()

```

## Inspeccion visual

El primer metodo que programaremos es el de inspeccion visual, para el cual utilizaremos la libreria ggplot

```{r pressure, echo=FALSE}

# invoco la libreria
library(ggplot2)

# genero grafico
ggplot(data, aes(x = TasaFertilidad, y = IngresoPerCapita)) +
  geom_point() + # esto genera un grafico de dispersion de TasaFertilidad vs IngresoPerCapita
  ggtitle("Tasa Fertilidad vs Ingreso Per Cápita (2019)") + 
  xlab("Promedio de niños por mujer") + 
  ylab("Promedio ingreso per capita, en miles de US$") + 
  theme_bw() +
  theme(axis.title = element_text(size = 15),
        axis.text = element_text(size = 10, color="black"),
        plot.title = element_text(size = 20, face="bold", hjust=0.5),
        text = element_text(size=25))

```

En el gráfico se pueden divisar anomalías, pero es un metodo subjetivo y dependiente de cada analista.

## Prueba univariada de Grubb

Para utilizar un metodo analitico, aplicaremos el test de Grubb, el cual viene implementado en la libreria outliers

```{r}
# invocamos la libreria
library(outliers)

# calculo el test de grub sobre la variable IngresoPerCapita
dataOutlier <- grubbs.test(data$IngresoPerCapita, two.sided=F)
dataOutlier

# calculo el test de grub sobre la variable TasaFertilidad
dataOutlier <- grubbs.test(data$TasaFertilidad, two.sided=F)
dataOutlier


```


Este metodo tiene la limitante que hay que predefinir el numero de datos atipicos a revisar, en este caso, valida que los datos maximos de ambas variables tienen comportamiento atipico. 

## Metodos de distancia

Una alternativa multivariada a la deteccion de casos atipicos es el metodo de las distancias. Calcularemos la distancia de Mahalanobis para contemplar las covarianzas presentes en la data. 

```{r}
# calculo las distancias utilizando la funcion mahalanobis, disponible en R base
distM <- mahalanobis(data[,c(4,5)],colMeans(data[,c(4,5)]),cov(data[,c(4,5)]))
 
# Visualizo la distribucion de las distancias
ggplot(distM %>% as_tibble(), aes(x=distM)) +
  geom_density() +
  theme_bw() + 
  theme(text=element_text(size=25))


# Visualizo tambien el grafico de dispersion
ggplot(data, aes(x = TasaFertilidad, y = IngresoPerCapita, color = distM)) +
  scale_color_gradient(low="blue", high="red") +
  geom_point(size=1, alpha=0.8) +
  ggtitle("Tasa Fertilidad vs Ingreso Per Cápita (2019)") + 
  xlab("Promedio de niños por mujer") + 
  ylab("Promedio ingreso per capita, en miles de US$") + 
  theme_bw() +
  theme(axis.title = element_text(size = 12),
        axis.text = element_text(size = 10, color="black"),
        text=element_text(size=25),
        plot.title = element_text(size = 20, face="bold", hjust=0.5))


```

Se puede ver que aquellos puntos mas alejados de la nube central tienen los mayores valores de distancia, que se puede ver de color rojo

## Metodo de vecinos mas cercanos

Este metodo se basa en identificar los vecinos con menor distancia a cada punto, por lo que se puede utilizar la misma distancia de mahalanobis, pero el criterio de exclusion es mas elaborado. 

```{r}
# invoco librerias
library(distances)
library(dbscan)

#Calculo distancias de mahalanobis, utilizando otro metodo disponible en la libreria distances
tempDist <- distances(data[,c(4,5)],normalize = "mahalanobize") %>% as.dist()

#preservo las 4 distancias menores
temp <- kNNdist(tempDist, 4, all=T)
temp <- temp[,4] # preservo la maxima de las 4 distancias cercanas

# visualizo la densidad de estas distancias maximas
ggplot(temp %>% as_tibble(), aes(x=temp)) +
  geom_density() +
  theme_bw() +
  theme(text=element_text(size=25))

# visualizo el diagrama de dispersion, coloreado segun distancia maxima de knn
ggplot(data, aes(x=TasaFertilidad,y=IngresoPerCapita,color=temp)) +
  geom_point(size=1,alpha=0.8)+theme_bw()+
  scale_color_gradient(low="blue",high="red")+
  ggtitle("Tasa Fertilidad vs Ingreso Per Cápita (2019)") + 
  theme_bw() +
  theme(plot.title = element_text(size = 20, face="bold", hjust=0.5),
        axis.title = element_text(size = 15),
        axis.text = element_text(size = 10, color="black")) +
  xlab("Promedio de niños por mujer") + 
  ylab("Promedio ingreso per capita, en miles de US$") 

```

Este analisis permite identificar datos atipicos que estan aislados pero dentro de los rangos de valores de las variables

## Metodo de densidad

Para ejecutar el metodo de densidad, calcularemos el factor atipico local, o LOF, implementado en la librera dbscan

```{r, warning = FALSE, message=FALSE}
# invocamos la libreria
library(dbscan)

## calculo el lof a partir de distancias mahalanobis calculadas en paso anterior (tempDist)
outlierScores = dbscan::lof(tempDist, k=5)

# visualizo la densidad de los puntajes anomalos
ggplot(outlierScores %>% as_tibble(), aes(x= outlierScores)) + 
  geom_density() + 
  theme_bw() + 
  theme(text=element_text(size=18))

# genero subconjunto de datos con puntajes de outliers altos
subData=data[outlierScores>3,]

# visualizo dispersion, coloreada segun LOF
ggplot(data, aes(x = TasaFertilidad, y = IngresoPerCapita, color = outlierScores)) +  
  geom_point(size=1,alpha=0.8) +
  geom_text(data=subData, label=subData$Abrev, color="blue") +  # visualizo los textos (Abrev) de valores atipicos
  scale_color_gradient(low="blue", high="red")+
  ggtitle("Tasa Fertilidad vs Ingreso Per Cápita (2019)") + 
  xlab("Promedio de niños por mujer") + 
  ylab("Promedio ingreso per capita, en miles de US$") + 
  theme_bw() +
  theme(axis.title = element_text(size = 15),
        axis.text = element_text(size = 10, color="black"),
        plot.title = element_text(size = 20, face="bold", hjust=0.5)) 

```


Segun este analisis, los puntos de GQ, IQ y NE corresponden a valores atipicos. 