---
title: "Clase 1: Introduccion al an치lisis de datos"
output: github_document
---

```{r setup, include=FALSE}
knitr::opts_chunk$set(echo = TRUE)
```


En este ejemplo vamos a analizar el desempe침o de los equipos de futbol a lo largo de los mundiales.

El proceso de mineria de datos comienza por conseguir la data. En el siguiente codigo cargamos un archivo csv que se encuentra en el sitio dataminingsoccer.com

```{r cargar datos}
#    aca estoy leyendo una tabla csv que se encuentra publica en internet, y viene separada por ";" y con encabezados
Mundiales = read.table("http://dataminingsoccer.com/de/wp-content/downloads/SoccerDataAllWorldCups.csv", sep=";",header=T)


#  con esta linea de codigo inspeccionamos la data, cada fila en la data representa un partido
head(Mundiales) 

```

## Generacion de variables

En este ejemplo digamos que queremos analizar la cantidad de goles por partido a lo largo de la historia del Futbol. Para esto, debemos sumar los goles de ambos equipos en cada partido.

```{r crear variable}
#    creamos una variable con los goles por partido
Mundiales$goles_partido = Mundiales$score.A + Mundiales$score.B

hist(Mundiales$goles_partido)
```
Nuestra experiencia nos dice que la cantidad de goles deberia variar segun la etapa del torneo. Antes de analizar esto, vamos a ver si las etapas del torneo son homologables a lo largo de los torneos. 


```{r etapastorneo}
#    veo si las etapas del torneo son consistentes
table(Mundiales$which.stage.of.the.turnament)

```
No son todas consistentes, por lo que crearemos otra variable que representara una simplificacion de la fase. Definiremos 2 fases simplificadas, fases de avance y fases finales. Aquellas fases que contengan la palabra "final" pertenecen al segundo grupo, y el resto al primero



```{r transformacion variable}
# iniciamos la variable con el valor "grupos" para todos los partidos
Mundiales$fase = "grupos"

#    luego cambiamos aquellas fases que contengan la palabra "final" (final, semi final y final round)
Mundiales$fase[grep("^final|^semi final|^final round",Mundiales$which.stage.of.the.turnament)] = "finales"

#    y finalmente cambiamos aquellas fases que contengan la palabra "third" por 3y4
Mundiales$fase[grep("third",Mundiales$which.stage.of.the.turnament)] = "3y4"

table(Mundiales$fase)

```
Ya que queremos analizar la evolucion de goles por fase a lo largo de la historia, debemos promediar los goles para cada fase / mundial. 

```{r agregadatos}
data_fase = aggregate(goles_partido ~ year+fase, Mundiales, mean)

head(data_fase)
```



Finalmente visualizamos la tabla resultante

```{r pressure, echo=FALSE}
#    creamos grafico de evolucion de los goles por partido en el tiempo, diferenciado por fase simplificada
library(ggplot2)
ggplot(data_fase, aes(x=year, y =goles_partido, col=fase)) + 
  geom_point() +
  geom_smooth(method = 'loess' , formula = 'y ~ x') + 
  theme_minimal() + 
  xlab("A침o del mundial") +
  ylab("# Goles") + 
  ggtitle("Promedio de goles por partido segun a침o y fase de los Mundiales")
```

