---
title: "Exploración de datos"
output: github_document
---

```{r setup, include=FALSE}
knitr::opts_chunk$set(echo = TRUE)
```

Análisis del conjunto de datos para resumir sus principales características, mediante métodos estadísticos y visuales.

Objetivos:

- Descubrir la estructura subyacente de los datos.

- Identificar variables relevantes.

- Detectar valores atípicos y anomalías.

- Validar supuestos.

- Generar hipótesis a partir de los datos.


## Analisis Exploratorio de Datos (EDA)

Vamos a explorar un conjunto de datos llamado datasauRus, que consiste en la combinación de 13 sets de datos con coordenadas x e y

```{r, message=FALSE, warning=FALSE}
library(tidyverse)
library(datasauRus)
library(proxy)

summary(datasaurus_dozen)

stats <- datasaurus_dozen %>% 
            group_by(dataset) %>% 
            summarize(
              mean_x    = mean(x),
              mean_y    = mean(y),
              std_dev_x = sd(x),
              std_dev_y = sd(y),
              corr_pears  = cor(x, y, method = "pearson"),
              corr_spear  = cor(x, y, method = "spearman"),
              corr_kendall  = cor(x, y, method = "kendall"),
              simil_cos = simil(list(x,y), method = "cosine") %>% as.numeric(),   # funcion simil en la libreria proxy
              simil_jac = simil(list(x,y), method = "Jaccard") %>% as.numeric(),   # funcion simil en la libreria proxy
              simil_sm = simil(list(x,y), method = "simple matching") %>% as.numeric(),   # funcion simil en la libreria proxy
              simil_kul = simil(list(x,y), method = "Kulczynski1") %>% as.numeric(),   # funcion simil en la libreria proxy
              dist_euc = dist(list(x,y), method = "Euclidean") %>% as.numeric(),   
              dist_manh = dist(list(x,y), method = "Manhattan") %>% as.numeric(),  
              dist_sup = dist(list(x,y), method = "supremum") %>% as.numeric(),   
              median_x    = median(x),
              median_y    = median(y),
              CV_x = sd(x) / mean(x),
              CV_y = sd(y) / mean(y),
              max_x = max(x),
              max_y = max(y)
            )

stats %>% glimpse()

## los metodos de similaridad y distancias disponibles en el paquete proxy
summary(pr_DB)


```



## Visualizacion de datos

La gramatica de graficos (grammar of graphics o gg) propone crear diagramas apilando una capa sobre otra.

Esta gramática está implementada en la libreria de R llamada ggplot2

```{r}

ggplot(datasaurus_dozen, aes(x=x, y=y, colour=dataset)) + # la primera linea define los parametros del grafico, la data, coordenadas y color
    geom_point() +                                        # en esta linea se define la geometria de la figura, en este caso un punto
    theme_void() +                                        # aca definimos el tema del grafico
    theme(legend.position = "none") +                     # quitamos la leyenda 
    facet_wrap(~dataset, ncol=3)                          # creamos un subgrafico por cada dataset  

ggplot(datasaurus_dozen, aes(x=x,colour=dataset))+
    geom_histogram(binwidth = 2)+                         # cambio la geometria
    theme_void()+
    theme(legend.position = "none")+
    facet_wrap(~dataset, ncol=3)

ggplot(datasaurus_dozen, aes(x=x,colour=dataset))+
    geom_density()+
    theme_void()+
    theme(legend.position = "none")+
    facet_wrap(~dataset, ncol=3)


ggplot(datasaurus_dozen, aes(x=x, colour=dataset))+
    geom_boxplot()+
    theme_void()+
    theme(legend.position = "none")+
    facet_wrap(~dataset, ncol=3)

ggplot(datasaurus_dozen, aes(x=x, y=y, colour=dataset))+
    geom_violin()+
    theme_void()+
    theme(legend.position = "none")+
    facet_wrap(~dataset, ncol=3)


# y podemos combinar geometrias entre si
ggplot(datasaurus_dozen, aes(x=x, y=dataset, colour=dataset)) +
    geom_point() +
    geom_boxplot() +
    theme_void() +
    theme(legend.position = "none")

```





