---
title: "Clase 4: Ingenieria de atributos"
output: github_document
---

```{r setup, include=FALSE}
knitr::opts_chunk$set(echo = TRUE)
library(tidyverse)
```

La ingenieria de atributos consiste en generar el listado de atributos que se utilizaran en el analisis de datos, a partir del conjunto de atributos originales. 

Este proceso puede hacerse manualmente o algoritmicamente, y se puede enfocar de dos maneras: Seleccion de atributos o Extraccion de atributos

## Selección de atributos

Para probar los diferentes metodos para seleccionar atributos utilizaremos el dataset iris, que viene en R base

```{r seleccion, warning=FALSE}
iris0 <- iris %>% unique()

str(iris0)

# debemos transformar variable Species en numerica, lo hacemos creando variables dummy
iris0$setosa <- ifelse(iris0$Species == "setosa", 1, 0)
iris0$virginica <- ifelse(iris0$Species == "virginica", 1, 0)
iris0$versicolor <- ifelse(iris0$Species == "versicolor", 1, 0)

iris_num <- iris0 # creamos una copia de la data pero con varibles numericas solamente
iris_num$Species <- NULL


## primero probaremos el algoritmo de fuerza bruta
library(stuart) 

results <- bruteforce(iris_num, list(ra = names(iris_num)), 3,
  cores = 4)  # numero de nucleos en la maquina

summary(results)  

## para el resto de los metodos utilizamos la siguiente libreria
library(FSinR)   # feature selection

# Para usarla, primero debemos utilizar un metodo de optimizacion, donde todas las opciones disponibles estan en
 ? searchAlgorithm

# Estos algoritmos buscaran el optimo en todo el espacio de soluciones
searcher <- searchAlgorithm('geneticAlgorithm')
searcher <- searchAlgorithm('tabu', list(tamTabuList = 4, iter = 5, intensification=2, iterIntensification=5, diversification=1, iterDiversification=5, verbose=FALSE) )
searcher <- searchAlgorithm('antColony')
searcher <- searchAlgorithm('sequentialForwardSelection')
searcher <- searchAlgorithm('hillClimbing')


## Luego tenemos que definir una variable para filtrar, las variables disponibles estan en 
? filterEvaluator

filtro <- filterEvaluator("IEConsistency")
filtro <- filterEvaluator('determinationCoefficient')
filtro <- filterEvaluator('chiSquared')
filtro <- filterEvaluator('MDLC') 


## finalmente optimizamos los atributos, utilizando la variable Species como referencia para pronosticar
results <- featureSelection(iris0, 'Species', searcher, filtro)

results$bestFeatures

## tambien se puede pronosticar la variable de referencia utilizando una funcion de envoltorio o wrapper. las funciones disponibles se pueden ver en 
? wrapperEvaluator

evaluator <- wrapperEvaluator("xgbLinear")
evaluator <- wrapperEvaluator("svmLinearWeights")
evaluator <- wrapperEvaluator("mlpWeightDecay")
evaluator <- wrapperEvaluator("lm")
evaluator <- wrapperEvaluator("knn")

results <- featureSelection(iris0, 'Species', searcher, evaluator)

results$bestFeatures


## por ultimo tambien se pueden seleccionar atributos por busquedas directas

directSearcher <- directSearchAlgorithm('selectKBest', list(k=3))

## ojo que la funcion es diferente a la anterior
results <- directFeatureSelection(iris0, 'Species', directSearcher, evaluator)

results$bestFeatures




```
Ahora vamos a visualizar todos los pares de variables originales, a ver si se pueden ver patrones claros

```{r, message=FALSE, error = FALSE, warning = FALSE}
library(GGally)

ggpairs(iris_num, aes(col=iris0$Species))

```



## Extracción de atributos

Para la extraccion de atributos probaremos diferentes metodologias sobre la misma data

```{r}

#PCA
PCA <- prcomp(iris_num)

barplot(PCA$sdev)

predict(PCA) %>% as.data.frame() %>%  ggplot(aes(PC1,PC2, col=iris0$Species)) + geom_point()

#MDS

d <- dist(iris_num) # distancias euclidianas entre entidades
MDS <- cmdscale(d,eig=TRUE, k=2) # k es el numero de dimensiones de salida

MDS$points %>% as.data.frame() %>% ggplot(aes(V1,V2, col=iris0$Species)) + geom_point()

#nMDS


library(MASS)

nMDS <- isoMDS(d, k=2) 

nMDS$points %>% as.data.frame() %>% ggplot(aes(V1,V2, col=iris0$Species)) + geom_point()

#tSNE

library(Rtsne)
tsne <- Rtsne(iris_num, dims = 2, perplexity=30, verbose=TRUE, max_iter = 500)

tsne$Y %>% as.data.frame() %>% ggplot(aes(V1,V2, col=iris0$Species)) + geom_point()

```

