---
title: "Maquinas de soporte vectorial"
output: github_document
---

```{r setup, include=FALSE}
knitr::opts_chunk$set(echo = TRUE)
```

Para el capitulo de Maquinas de soporte vectorial vamos a seguir utilizando la data de Churn, o fuga de clientes. Antes de cargar la data, invocamos la tibreria Tidyverse. Luego de cargar la data, la limpiamos un poco y le echamos un vistazo. 

```{r, message= FALSE, warning = FALSE}
#tidymodels
library(tidyverse)

data <- read_csv("../data/Churn_Modelling.csv") %>% 
  mutate(is_female = ifelse(Gender == "Female",1,0),
         Exited = as.factor(Exited)) %>% 
        select(-RowNumber, -Surname, -Geography, -Gender, -CustomerId) %>% 
  relocate(Exited)
 
data %>% glimpse()

```

Vamos a implementar las SVM utilizando la libreria tidymodels, para mantener la sintaxis que hemos utilizado hasta ahora

```{r, message= FALSE, warning=FALSE}
library(tidymodels)
library(discrim) 
set.seed(42)
data_split <- initial_split(data, prop = 3/4)

# Create data frames for the two sets:
train_data <- training(data_split)
test_data  <- testing(data_split)

nrow(test_data)
train_data %>% nrow()
```

Vamos a crear la receta de la maquina de soporte vectorial, que es igual a la clase pasada.

Para el modelo utilizamos la funcion svm_poly que permite crear kernels polinomicos. Para el caso lineal es equivalente a un polinomio de grado 1. 

```{r}
receta <- 
  recipe(Exited ~ ., data = train_data) 

receta

modelo <- svm_poly(degree = 1) %>% 
  set_engine("kernlab") %>% 
  set_mode("classification") %>% 
  translate()


modelo
```
Ahora probaremos la funcion fitea que creamos la clase pasada con este modelo polinomico de grado 1 (lineal)

```{r}
fitea <- function(mod){
  
  modelo_fit <- 
  workflow() %>% 
  add_model(mod) %>% 
  add_recipe(receta) %>% 
  fit(data = train_data)

model_pred <- 
  predict(modelo_fit, test_data, type = "prob") %>% 
  bind_cols(test_data) 

return(model_pred %>% 
  roc_auc(truth = Exited, .pred_0))
}

fitea(modelo)
```

Ahora modifiquemos la funcion fitea para probar diferentes grados de polinomio, con grado 1, 2 o 3

```{r}
fitea_polySVM <- function(grado){
  
  mod <- svm_poly(degree = grado) %>% 
  set_engine("kernlab") %>% 
  set_mode("classification") %>% 
  translate()
  
  modelo_fit <- 
  workflow() %>% 
  add_model(mod) %>% 
  add_recipe(receta) %>% 
  fit(data = train_data)

model_pred <- 
  predict(modelo_fit, test_data, type = "prob") %>% 
  bind_cols(test_data) 

return(model_pred %>% 
  roc_auc(truth = Exited, .pred_0))
}

fitea_polySVM(1)
fitea_polySVM(2)
fitea_polySVM(3)

```
Vemos que el modelo de grado 2 tiene un AUC de .80, equivalente al de grado 3
